Inventaris van het archief van de Centrale Directie Voorlichting (CDV) van het Ministerie van Financiën, (1945) 1990-2004
Nationaal Archief, Den Haag
- Stukken van afzonderlijke aard, 2.
  - Taakuitvoering, 2.2.
    - Persberichten, 2.2.2.
      - Persberichten, 1945 - 2004; 16-179; 161 pakken en 2 omslagen
        - 1986 - 1986, 128-132
          - 86/061 - 86/140 1986 - 1986, 129; pak
          - 86/141 - 86/199 1986 - 1986, 130; pak
          - 86/200 - 86/299 1986 - 1986, 131; pak
          - 86/300 - 86/402 1986 - 1986, 132; pak
        - 1987 - 1987, 133-140
          - 87/003 - 87/050 1987 - 1987, 133; pak
          - 87/051 - 87/090 1987 - 1987, 134; pak
          - 87/091 - 87/150 1987 - 1987, 135; pak
          - 87/151 - 87/191 1987 - 1987, 136; pak
          - 87/192 - 87/240 1987 - 1987, 137; pak
          - 87/241 - 87/268 1987 - 1987, 138; pak
          - 87/269 - 87/320 1987 - 1987, 139; pak
          - 87/321 - 87/381 1987 - 1987, 140; pak
        - 1988 - 1988, 141-145
          - 88/002 - 88/059 1988 - 1988, 141; pak
          - 88/060 - 88/159 1988 - 1988, 142; pak
          - 88/160 - 88/230 1988 - 1988, 143; pak
          - 88/231 - 88/299 1988 - 1988, 144; pak
          - 88/300 - 88/368 1988 - 1988, 145; pak
        - 1989 - 1989, 146-150
          - 89/002 - 89/064 1989 - 1989, 146; pak
          - 89/065 - 89/128 1989 - 1989, 147; pak
          - 89/129 - 89/185 1989 - 1989, 148; pak
          - 89/186 - 89/252 1989 - 1989, 149; pak
          - 89/253 - 89/347 1989 - 1989, 150; pak
        - 1990 - 1990, 151-154
          - 90/002 - 90/089 1990 - 1990, 151; pak
          - 90/090 - 90/164 1990 - 1990, 152; pak
          - 90/165 - 90/249 1990 - 1990, 153; pak
          - 90/250 - 90/335 1990 - 1990, 154; pak
        - 1991 - 1991, 155-158
          - 91/002 - 91/070 1991 - 1991, 155; pak
          - 91/071 - 91/124 1991 - 1991, 156; pak
          - 91/125 - 91/201 1991 - 1991, 157; pak
          - 91/202 - 91/295 1991 - 1991, 158; pak
        - 1992 - 1992, 159-161
          - 92/001 - 92/085 1992 - 1992, 159; pak
          - 92/086 - 92/199 1992 - 1992, 160; pak
          - 92/200 - 92/274 1992 - 1992, 161; pak
        - 1993 - 1993, 162-163
          - 93/001 - 93/099 1993 - 1993, 162; pak
          - 93/100 - 93/212 1993 - 1993, 163; pak
        - 1994 - 1994, 164-165
          - 94/001 - 94/100 1994 - 1994, 164; pak
          - 94/101 - 94/179 1994 - 1994, 165; pak
        - 95/001 - 95/210 1995 - 1995, 166; pak
        - 1996 - 1996, 167-168
          - 96/001 - 96/130 1996 - 1996, 167; pak
          - 96/131 - 96/210 1996 - 1996, 168; pak
        - 1997 - 1997, 169-170
          - 97/001 - 97/120 1997 - 1997, 169; pak
          - 97/121 - 97/209 1997 - 1997, 170; pak
        - 98/001 - 98/247 1998 - 1998, 171; pak
        - 2000 - 2000, 172-173
          - 2000/001 - 2000/144 2000 - 2000, 172; pak
          - 2000/145 - 2000/280 2000 - 2000, 173; pak
        - 2001 - 2001, 174-175
          - 2001/001 - 2001/163 2001 - 2001, 174; pak
          - 2001/164 - 2001/360 2001 - 2001, 175; pak
        - 2002 - 2002, 176-177
          - 2002/001 - 2002/210 2002 - 2002, 176; pak
          - 2002/211 - 2002/306 2002 - 2002, 177; pak
        - 2003/119, 2003/177, 2003/195; met bijlagen 2003 - 2003, 178; omslag
        - 2004/138 - 2004/142A, met bijlagen 2004 - 2004, 179; omslag
    - Miljoenennota's, 2.2.3.
      - Krantenknipsels betreffende de miljoenennota's, 1956 - 1966; 180-190; 9 pakken en 2 omslagen
        - 1956 - 1956, 180; pak
        - 1957 - 1957, 181; pak
        - 1958 - 1958, 182; pak
        - 1959 - 1959, 183; omslag
        - 1960 - 1960, 184; omslag
        - 1961 - 1961, 185; pak
        - 1962 - 1962, 186; pak
        - 1963 - 1963, 187; pak
        - 1964 - 1964, 188; pak
        - 1965 - 1965, 189; pak
        - 1966 - 1966, 190; pak
      - Persberichten, minuten van uitgegane stukken en overig voorlichtingsmateriaal betreffende de miljoenennota's, 1959 - 1990; 191-239; 37 pakken en 12 omslagen
        Nota bene: 1961-1963 en 1990 ontbreken
        - Over het jaar 1960 1959 - 1959, 191-192
          - Minuten van uitgegane stukken en overig voorlichtingsmateriaal 1959 - 1959, 191; pak
          - Persberichten 1959 - 1959, 192; omslag
        - Over het jaar 1964 1963 - 1963, 193-194
          - Minuten van uitgegane stukken en overig voorlichtingsmateriaal 1963 - 1963, 193; pak
          - Persberichten 1963 - 1963, 194; omslag
        - Over het jaar 1965 1964 - 1964, 195-196
          - Minuten van uitgegane stukken en overig voorlichtingsmateriaal 1964 - 1964, 195; pak
          - Persberichten 1964 - 1964, 196; omslag
        - Over het jaar 1966 1965 - 1965, 197-198
          - Minuten van uitgegane stukken en overig voorlichtingsmateriaal 1965 - 1965, 197; omslag
          - Persberichten 1965 - 1965, 198; pak
        - Over het jaar 1967 1966 - 1966, 199-200
          - Minuten van uitgegane stukken en overig voorlichtingsmateriaal 1966 - 1966, 199; pak
          - Persberichten 1966 - 1966, 200; omslag
        - Over het jaar 1968 1967 - 1967, 201-203
          - Minuten van uitgegane stukken en overig voorlichtingsmateriaal, deel 1 1967 - 1967, 201; pak
          - Minuten van uitgegane stukken en overig voorlichtingsmateriaal, deel 2 1967 - 1967, 202; pak
          - Persberichten 1967 - 1967, 203; omslag
        - Over het jaar 1969 1968 - 1968, 204; omslag
        - Over het jaar 1970 1969 - 1969, 205-207
          - Minuten van uitgegane stukken en overig voorlichtingsmateriaal, deel 1 1969 - 1969, 205; pak
          - Minuten van uitgegane stukken en overig voorlichtingsmateriaal, deel 2 1969 - 1969, 206; pak
          - Persberichten 1969 - 1969, 207; omslag
        - Over het jaar 1971 1970 - 1970, 208-209
          - Minuten van uitgegane stukken en overig voorlichtingsmateriaal 1970 - 1970, 208; pak
          - Persberichten 1970 - 1970, 209; omslag
        - Over het jaar 1972 1971 - 1971, 210-211
          - Minuten van uitgegane stukken en overig voorlichtingsmateriaal 1971 - 1971, 210; pak
          - Persberichten 1971 - 1971, 211; pak
        - Over het jaar 1973 1972 - 1972, 212-213
          - Minuten van uitgegane stukken en overig voorlichtingsmateriaal 1972 - 1972, 212; pak
          - Persberichten 1972 - 1972, 213; pak
        - Over het jaar 1974 1973 - 1973, 214-215
          - Minuten van uitgegane stukken en overig voorlichtingsmateriaal 1973 - 1973, 214; pak
          - Persberichten 1973 - 1973, 215; pak
        - Over het jaar 1975 1974 - 1974, 216-217
          - Minuten van uitgegane stukken en overig voorlichtingsmateriaal 1974 - 1974, 216; pak
          - Persberichten 1974 - 1974, 217; pak
        - Over het jaar 1976 1975 - 1975, 218-219
          - Minuten van uitgegane stukken en overig voorlichtingsmateriaal 1975 - 1975, 218; pak
          - Persberichten 1975 - 1975, 219; pak
        - Over het jaar 1977 1976 - 1976, 220-222
          - Persberichten, deel 1 1976 - 1976, 220; pak
          - Minuten van uitgegane stukken en overig voorlichtingsmateriaal 1976 - 1976, 221; pak
          - Persberichten, deel 2 1976 - 1976, 222; pak
        - Over het jaar 1978 1977 - 1977, 223-224
          Nota bene: Geen persberichten
          - Minuten van uitgegane stukken en overig voorlichtingsmateriaal, deel 1 1977 - 1977, 223; pak
          - Minuten van uitgegane stukken en overig voorlichtingsmateriaal, deel 2 1977 - 1977, 224; pak
        - Over de jaren 1979 - 1980 1978 - 1979, 225-227
          - Minuten van uitgegane stukken en overig voorlichtingsmateriaal 1978 - 1978, 225; pak
          - Persberichten 1979 - 1980 1978 - 1979, 226; pak
          - Minuten van uitgegane stukken en overig voorlichtingsmateriaal 1979 - 1979, 227; pak
        - Over het jaar 1981 1980 - 1980, 228-229
          - Minuten van uitgegane stukken en overig voorlichtingsmateriaal 1980 - 1980, 228; pak
          - Persberichten 1980 - 1980, 229; pak
        - Over het jaar 1982 1981 - 1981, 230; pak
        - Over het jaar 1983 1982 - 1982, 231; omslag
        - Over het 1984 1983 - 1983, 232-233
          - Minuten van uitgegane stukken en overig voorlichtingsmateriaal 1983, 232; pak
          - Persberichten 1983, 233; pak
        - Over het jaar 1985 1984 - 1984, 234; omslag
        - Over het jaar 1986 1985 - 1985, 235; pak
        - Over het jaar 1987 1986 - 1986, 236; pak
        - Over het jaar 1988 1987 - 1987, 237; pak
        - Over het jaar 1989 1988 - 1988, 238; pak
        - Over het jaar 1991 1990 - 1990, 239; omslag
- Projecten, 3.
  - Project Invoering Euro, 3.1.
    - Voorbereiding en totstandkoming van de Eurocampagne, 3.1.1.
      - De actuele ontwikkelingen van het NFE (Nationaal Forum voor de introductie van de Euro) op politiek, economisch en monetair gebied over de EMU (Economische Monetaire Unie) en de euro, 1995 - 1997; 240; pak
        Nota bene: Het NFE richtte zich op de uitwisseling van informatie en beoogde te bevorderen dat de overgang voor burgers, bedrijfsleven en overheid soepel, efficiënt en zonder onnodige kosten zou verlopen. Het ministerie van Financiën heeft het voorzitterschap
        046.8-0238-01 Minister van Financiën
      - Artikelen over de Europese en Monetaire Unie (EMU), samengevat in het weekblad EMUSCOOP, 1995 - 2002; 241-262; 19 pakken en 3 omslagen
        Nota bene: EMU is een project bedoeld om in de Europese Unie een monetaire unie met geharmoniseerd economische politiek in te richten. De Europese Economische en Monetaire Unie wordt ook wel Economische en Monetaire Unie of Europese Monetaire Unie of in afgekorte vorm EMU genoemd
        - 1995, nummers 001 - 003 1995 - 1995, 241; omslag
        - 1996, nummers 004 - 054 1996 - 1996, 242-245
          - Nummers 004 - 016 1996 - 1996, 242; pak
          - Nummers 017 - 026 1996 - 1996, 243; pak
          - Nummers 027 - 044 1996 - 1996, 244; pak
          - Nummers 045 - 054 1996 - 1996, 245; pak
        - 1997, nummers 055 - 102 1997 - 1997, 246-250
          - Nummers 055 - 058 1997 - 1997, 246; omslag
          - Nummers 059 - 065 1997 - 1997, 247; pak
          - Nummers 066 - 075 1997 - 1997, 248; pak
          - Nummers 076 - 090 1997 - 1997, 249; pak
          - Nummers 091 - 102 1997 - 1997, 250; pak
        - 1998, nummers 103 - 151 1998 - 1998, 251-255
          - Nummers 103 - 111 1998 - 1998, 251; pak
          - Nummers 112 - 117 1998 - 1998, 252; pak
          - Nummers 118 - 121 1998 - 1998, 253; pak
          - Nummers 122 - 140 1998 - 1998, 254; pak
          - Nummers 141 - 151 1998 - 1998, 255; pak
        - 1999, nummers 152 - 180 1999 - 1999, 256-257
          - Nummers 152 - 165 1999 - 1999, 256; pak
          - Nummers 166 - 180 1999 - 1999, 257; omslag
        - 2000, nummers 181 - 196 2000 - 2000, 258; pak
        - 2001, nummers 197 - 217 2001 - 2001, 259-261
          - Nummers 197 - 205 2001 - 2001, 259; pak
          - Nummers 206 - 211 2001 - 2001, 260; pak
          - Nummers 212 - 217 2001 - 2001, 261; pak
        - 2002, nummers 218 - 222 2002 - 2002, 262; pak
      - Formulieren voor aanmelding van een voorlichtingscampagne en voor aanmelding van een voorgenomen radiospot-campagne - De burger dient inzicht te hebben over het hoe en waarom van het EMU-proces dat uiteindelijk zal leiden tot de verwerping van de gulden door de euro, met bijlagen, 1996 - 1997; 263; omslag
      - Vergaderstukken van de bijeenkomsten van het Voorlichtersforum, 1996 - 2001; 264-271; 7 pakken en 1 omslag
        Nota bene: Ordening is op numerieke volgorde
        - 01e - 08e 1996 - 1996, 264; omslag
        - 09e - 16e 1997 - 1997, 265; pak
        - 17e - 21e 1998 - 1998, 266; pak
        - 22e - 26e 1998 - 1998, 267; pak
        - 27e - 30e 1999 - 1999, 268; pak
        - 31e - 32e 1999 - 1999, 269; pak
        - 33e - 40e 2000 - 2000, 270; pak
        - 41e - 47e 2001 - 2001, 271; pak
      - Nota aan het Nationaal Forum inzake de stand van zaken van de eurovoorlichtingsactiviteiten, met bijlagen, 1997 - 1997; 272; omslag
      - Vergaderstukken van de Werkgroep Euro van de Voorlichtersraad (VORA), met als taak advies te geven over hoe de overheid moet omgaan met het geven van gewenningsinformatie rondom de invoering van de euro, 1997 - 2000; 273-274; 2 pakken
        Nota bene: Opgericht op 5 november 1997. Onder gewenningsinformatie wordt verstaan het in de communicatie vermelden van sleutel- en/of eindbedragen zowel in guldens als euro's.
        - 1997 - 1998, 273; pak
        - 1999 - 2001, 274; pak
      - Brieven inzake honoreringsafspraken tussen het ministerie van Financiën en Publicis ten behoeve van het Euro-account, met bijlagen, 1998 - 1998; 275; omslag
        143.6-0338-01 Minister van Financiën
      - Notitie inzake uitgangspunten euro communicatie van het Nationaal Forum - Deelplan Ouderen - Communicatie-activiteiten tot en met 1 januari 2002, samengesteld door de Centrale Directie Voorlichting, 1998 - 1998; 276; stuk
      - Teksten van de introductie-advertenties, de dialoogadvertenties en de radio- en televisie-scripts inzake de totstandkoming van euro, 1998 - 1998; 277; pak
      - Vergaderstukken van de Werkgroep Medeoverheden, met als taak de voorlichters van de medeoverheden voldoende uit te rusten om hun verantwoordelijkheden waar te maken en van de Klankbordgroep Eurochecklist voor Voorlichters, met als taak het opstellen van een eurochecklist voor voorlichters van medeoverheden, 1998 - 1999; 278; pak
        143.6-0319-01 Minister van Financiën
        Nota bene: Het CDV heeft het secretariaat
      - Algemene toespraak over de euro, met papieren versies van de bijbehorende sheets, 1999 - 1999; 279; omslag
      - Boek getiteld Op weg naar E-day; De euro in de overheidsinformatievoorziening, 1999 - 1999; 280; deel
      - Brochure getiteld Alles over de Economische en Monetaire Unie, 1999 - 1999; 281; stuk
      - Brochure getiteld Europa laat je niet los, een reis door de tijd, 1999 - 1999; 282; stuk
      - Eurocirculaire maart 1999, is bedoeld als kader en leidraad, teneinde een redelijke mate van uniformiteit in het overheidsoptreden over de hele linie te bereiken, 1999 - 1999; 283; stuk
      - Stageverslag van Menno Schraven getiteld Van Florijn tot Euro, 1999 - 1999; 284; deel
        Nota bene: CDV is de stagebegeleider
      - Voortgangsrapportage voorlichting euro, met bijlagen, 1999 - 1999; 285; omslag
        092.5-0012-01 Minister van Financiën
      - Vergaderstukken van de Werkgroep Ouderen, met als doel de ouderen-sprekerspool onder de vlag van het NFE (Nationaal Forum voor de introductie van de Euro) proberen onder te brengen, 1999 - 2000; 286; omslag
        Nota bene: Betreft het Project Eurovoorlichting aan Ouderen (richt zich op ouderen over het algemeen die onvoldoende met de gebruikelijke voorlichtingsmiddelen worden bereikt en in het bijzonder de lager opgeleide 60+-vrouwen en ouderen in verzorgings- en verpleeghuizen)
      - Vergaderstukken van de Werkgroep Dak- en Thuislozen van het Voorlichtersforum, met als doel extra aandacht aan kwetsbare of moeilijker te bereiken groepen in de samenleving te informeren over de komst van de euro en heeft een advies opgesteld voor de informatievoorziening naar deze doelgroepen, 1999 - 2001; 287; omslag
        Nota bene: Deze werkgroep ressorteert onder het Nationaal Forum voor de introductie van de Euro
      - Manuscript inzake de overschakeling op de euro, waarin de oprichting van de Economische en Monetaire Unie (EMU) in fasen wordt beschreven waardoor de onderlinge verhoudingen van alle deelnemende munten (elf deelnemende lidstaten) werden vastgelegd in bilaterale koersen die binnen bepaalde marges konden schommelen, met bijlage, 2000 - 2000; 288; omslag
        Nota bene: De Europese Economische en Monetaire Unie wordt ook wel Economische en Monetaire Unie of Europese Monetaire Unie of in afgekorte vorm EMU genoemd
      - Memo inzake voorlopige uitkomsten NFE-onderzoek breed publiek september 2000 van Marcel Homan, met bijlage, 2000 - 2000; 289; omslag
      - Scenario getiteld Chartale Omwisseling Nederland, opgesteld en uitgevoerd door het Bureau Euro Omwisseling van De Nederlandse Bank in samenwerking met het bankwezen, de toonbankinstellingen en de waardevervoerders, in opdracht van het ministerie van Financiën, 2000 - 2000; 290; deel
        Nota bene: Het scenario vormt de basis voor de uit te voeren projecten en de daadwerkelijke chartale omwisseling rond 2002
      - De voorbereiding en de totstandkoming van een overeenkomst inzake de publicatie over de ontwerpen voor de Nederlandse zijde van de euro, tussen de Stichting Rijksmuseum Het Koninklijk Penningkabinet te Leiden en het ministerie van Financiën, 2000 - 2001; 291; pak
      - Vergaderstukken van de Klankbordgroep Etnische Minderheden, 2000 - 2001; 292; omslag
      - Rapporten inzake trackingonderzoeken verricht door Rijksvoorlichtingsdienst/Dienst Publiek en Communicatie (RVD/DPC) en Rijksvoorlichtingsdienst/Directie Toepassing Communicatie (RVD/DTC), 2000 - 2002; 293-296; 3 omslagen en 1 stuk
        Nota bene: Sinds september 2000 voert de RVD, in opdracht van het ministerie van Financiën, trackingonderzoeken uit naar de effecten, bereik en waardering van de Eurovoorlichtingscampagne en de bekendheid van de belangrijkste kenniselementen over de euro
        - Trackingonderzoek over de periode van week 40 tot en met 51 van 2000, met bijlagen 2000 - 2000, 293; omslag
        - Voormeting (tabellenboek) over de periode van week 36 tot en met 39 van 2000 2000 - 2000, 294; stuk
        - Trackingonderzoek (concept eindrapportage) over de periode van week 40 van 2000 tot en met week 13 van 2002, met bijlagen 2000 - 2002, 295; omslag
        - Tussentijdse derde effectmeting, over de periode van week 10 tot en met 13 van 2001, met bijlagen 2001 - 2001, 296; omslag
      - Dagelijkse persanalyses en euroberichten van Peter Fasol aan het Nationaal Coördinatiecentrum (NCC)/Euroteam, 2001 - 2001; 297; pak
        Nota bene: Peter Fasol is speechschrijver bij het Ministerie van Financiën
      - Notitie inzake interne eurovoorlichting van P.W.H. Fasol, met bijlage, 2001 - 2001; 298; omslag
      - Papieren versie van digitale presentaties van Jeroen Sprenger, 2001 - 2001; 299-300; 1 omslag en 1 stuk
        - Brochure getiteld De euro wordt van ons allemaal - een unieke, meerjarige overheidscampagne 2001 - 2001, 299; stuk
        - Euro-invoering in afrondende fase ten behoeve van Federatie Nederlandse Vakbeweging (FNV) Bouw, met bijlagen 2001 - 2001, 300; omslag
      - Vergaderstukken van de Werkgroep Persvoorlichting, 2001 - 2001; 301; pak
      - Het manuscript van het boekje getiteld Een zachte landing voor de euro - De voorlichtingscampagne van het Nationaal Forum voor de introductie van de Euro 1996-2002, 2002 - 2002; 302; pak
        Nota bene: CDV (voorzitter van het Voorlichtingsforum en eindverantwoordelijke voor de gehele eurovoorlichtingscampagne) leverde een bijdrage aan de totstandkoming van het manuscript
    - Eindproducten van de Eurocampagne, 3.1.2.
      - De eurohandreikingen voor het Midden- en Kleinbedrijf (MKB), 1996 - 2001; 303-318; 7 delen, 6 stukken, en 3 omslagen
        - Eurohandreiking voor het bakkersbedrijf getiteld Wat betekent de euro voor de bakker? 1999 - 1999, 303; deel
        - Eurohandreiking voor het dealerbedrijf getiteld Wat betekent de euro voor de autodealer? 1999 - 1999, 304; deel
        - Eurohandreiking voor het kappersbedrijf getiteld Wat betekent de euro voor de kapper? 1999 - 1999, 305; deel
        - Eurohandreiking voor het land- en tuinbouwbedrijf getiteld Wat betekent de euro voor de land- en tuinbouwer? 1999 - 1999, 306; deel
        - Eurohandreiking voor het levensmiddelen- en algemene detailhandel getiteld Wat betekent de euro voor de detailhandel? 1999 - 1999, 307; deel
        - Brochure getiteld Uw (sport)vereniging en de euro - Informatie voor (sport)verenigingen over veranderingen die samenhangen met de komst van de euro 2001 - 2001, 308; stuk
          Nota bene: Deze brochure is tot stand gekomen in samenwerking met NOC*NSF
        - Eurohandreiking voor bedrijven werkzaam in de textielbranche getiteld Wat betekent de euro voor een mode-, schoenen- of sportzaak? 2001 - 2001, 309; stuk
        - Eurohandreiking voor de makelaardij getiteld Wat betekent de euro voor de makelaar? 2001 - 2001, 310; stuk
        - Eurohandreiking voor het bouw- en aannemingsbedrijf getiteld Wat betekent de euro voor de bouw? 2001 - 2001, 311; stuk
        - Eurohandreiking voor het horecabedrijf getiteld Wat betekent de euro voor de horeca? 2001 - 2001, 312; stuk
        - Eurohandreiking voor het notarisbedrijf getiteld Wat betekent de euro voor de notaris? 2001 - 2001, 313; stuk
        - Intermediaire kaders 1996 - 2001, 314-318
          - Euronieuwsbrieven genaamd de Eurokoers 1996 - 2002, 314; omslag
            Nota bene: Eurokoers is een uitgave van het Nationaal Forum voor de introductie van de Euro, een kwartaalblad voor voorlichters, ondernemers en maatschappelijke organisaties over de laatste ontwikkelingen en recente besluitvorming over de euro. Met hiaten
          - De meest gestelde vragen over de euro door ondernemers 1998 - 1998, 315; omslag
          - Eurochecklisten voor ondernemers getiteld De euro wordt voor ons allemaal 2000 - 2001, 316; omslag
          - De euro komt er aan 2001 - 2001, 317; deel
          - Van gulden naar euro, wegwijzer voor ondernemers 2001 - 2001, 318; deel
      - Informatiemateriaal voor de doelgroep Medeoverheden, 1997 - 2002; 319-330; 5 stukken, 4 delen en 3 omslagen
        Nota bene: Deze doelgroep vraagt bijzondere aandacht voor de wijze van voorlichting in de vorm van aanvullende voorlichtingsactiviteiten
        - Het hoe en waarom van de Economische en Monetaire Unie, de gevolgen van de euro voor Nederland 1997 - 1997, 319; stuk
        - Eurospecial, informatiebladen voor medeoverheden 1998 - 1999, 320; omslag
        - Eurochecklisten voor medeoverheden 1998 - 2000, 321; omslag
          Nota bene: Deze eurochecklist is bedoeld voor voorlichters van gemeenten, provincies en waterschappen
        - Chronologisch overzicht van de Europese besluitvorming over de Economische en Monetaire Unie van 1 januari 1998 tot 1 juli 2002, getiteld EMU en Euro stap voor stap, de weg naar een Europese munt 1998 - 2002, 322; stuk
        - De Euroflits, nieuwsbrief voor de medewerkers van het ministerie van Financiën 1999 - 1999, 323; stuk
        - Uitnodiging eurodagen voor gemeenten; Kunt u nog praktische hulp gebruiken bij de overgang naar de euro? 1999 - 1999, 324; stuk
        - De Euro Infobulletin voor Gemeenten 2001 - 2001, 325; stuk
          Nota bene: Ter ondersteuning van de invoering van de euro bij gemeenten is een Landelijke Euro Gemeente Overleg (LEGO) opgericht
        - Handreikingen strategische uitgangspunten voor gemeenten 2001 - 2001, 326-329
          Nota bene: De handreikingen zijn opgesteld om gemeenten te ondersteunen bij het doorlopen van de planning- en analysefase van het Europroject. In deze fase worden zogenaamde strategische beslissingen genomen: op welke wijze gaat de gemeente omschakelen naar de euro
          - Doen, met als doelstelling ondersteuning te geven bij de voorbereiding en uitvoering van de activiteiten bij de eurotestfase bij gemeenten of gemeentelijke diensten 2001 - 2001, 326; deel
          - Euro Implementatie Gemeenten 2001 - 2001, 327; deel
            Nota bene: In deze handreiking worden een aantal bindende uitgangspunten op een rij gezet
          - Handreiking Testen Euro voor Gemeenten (HTEG): Opzet van de Handreiking en Denken 2001 - 2001, 328; deel